臺灣臺中地方法院刑事判決　　　　　　 100年度易字第3018號
公　訴　人　臺灣臺中地方法院檢察署檢察官
被　　　告　林三慶
上列被告因妨害自由案件，經檢察官提起公訴（100 年度偵續字
第352號），本院判決如下：
    主    文
林三慶犯強制罪，處有期徒刑貳月，如易科罰金，以新臺幣壹仟
元折算壹日。
    犯罪事實及理由
一、林三慶因故申請臺中縣政府（現改制為臺中市政府）在林黃
    麗嬌所有之臺中縣大肚鄉（現改制為臺中市大肚區，下稱大
    肚鄉○○○段第0879地號土地旁施作排水溝工程，工程施作
    中林黃麗嬌以其所有之上開土地遭佔用為由，訴請返還土地
    而申請鑑界，致排水溝工程無法繼續進行，林三慶因而心生
    不滿，於民國99年12月12日上午8 時48分許，在臺中市○○
    區○○路1 段30號林黃麗嬌住處門口與之理論時，為使林黃
    麗嬌一同前往工程施作現場查看，竟基於強制之犯意，雙手
    抓住站在門檻處之林黃麗嬌雙手，將之強拉至距離門口約2
    、3 步遠之屋外，以此強暴手段，妨害林黃麗嬌自由行動之
    權利行使，因林黃麗嬌隨即表明有裝設監視器，林三慶始罷
    手。
二、按現行刑事訴訟法為保障被告之反對詰問權，排除具有虛偽
    危險性之傳聞證據，以求實體真實之發見，於該法第159 條
    第1 項明定被告以外之人於審判外之言詞或書面陳述，除法
    律有規定者外，不得作為證據。又被告以外之人於審判外之
    陳述，雖不符前4條之規定（即刑事訴訟法第159條之1至159
    條之4 ），而經當事人於審判程序同意作為證據，法院審酌
    該言詞陳述或書面陳述作成時之情況，認為適當者，亦得為
    證據；當事人、代理人或辯護人於法院調查證據時，知有第
    159條第1項不得為證據之情形，而未於言詞辯論終結前聲明
    異議者，視為有前項之同意，刑事訴訟法第159條之5定有明
    文。本件檢察官、被告並未就被告以外之人於審判外之陳述
    有所爭執，且迄於言詞辯論終結前，均未主張有刑事訴訟法
    第159條第1項不得為證據之情形，是應認已同意作為證據，
    且經本院審酌後，認無不適當之情形，應認均有證據能力，
    合先敘明。
三、訊據被告林三慶固坦承於上開時、地因排水溝工程之事與告
    訴人林黃麗嬌理論及出手拉告訴人，惟矢口否認有何犯行，
    辯稱：伊是要拉告訴人去看排水溝工程，是否會影響告訴人
    之土地，拉了一下不到1 秒，告訴人不願意伊就放手云云。
    經查，告訴人林黃麗嬌提供之監視錄影光碟，經檢察事務官
    當庭勘驗結果，於畫面時間06:29:43時，被告出手將告訴人
    拉出屋外，於畫面時間06:29:52時，被告將告訴人的手放開
    等情，有該勘驗筆錄在卷可稽，復有該光碟扣案可證。且證
    人即告訴人林黃麗嬌於本院結證稱：案發當天有人按電鈴，
    伊開門一看是被告，被告大聲說伊阻擋工程致停工，突然雙
    手抓住伊的雙手手腕處，伊驚嚇退回屋內，被告用力把伊拉
    出門外，伊以雙腳撐住地板不想被拉出去，上身往後傾靠在
    門柱，仍抵擋不住而被拉出去，距離門口大約2、3步之遠，
    被告的右手先放開伊之左手，用右手指向屋內，伊向被告說
    有監視器，被告才放開伊之右手等語，核與上開監視光碟之
    勘驗結果相符，是其證言應與事實相符而值採信。依此，足
    徵被告確有將告訴人自門口強拉至門外之強制犯行至明，是
    被告所為之上開辯解，顯係卸責不詞，不足採信。本件事證
    明確，被告犯行堪以認定。
四、核被告所為，係犯刑法第304條第1項之強制罪。爰審酌被告
    前有詐欺之不法素行，有臺灣高等法院被告前案紀錄表在卷
    可參，因不滿告訴人之行為導致工程停工之犯罪動機、目的
    手段，告訴人因此所受之損害，兼衡酌被告之智識程度及犯
    後未與告訴人和解，態度不佳等一切情狀，量處如主文所示
    之刑，並諭知易科罰金之折算標準。
五、依刑事訴訟法第299條第1項前段，刑法第304條第1項、第41
    條第1項前段，刑法施行法第1條之1，判決如主文。
本案經檢察官曹錫泓到庭執行職務。
中    華    民    國   100    年    11    月    18    日
                  刑事第八庭  法  官  林慧英
以上正本證明與原本無異。
如不服本判決應於收受判決後10日內向本院提出上訴書狀，並應
敘述具體理由；其未敘述上訴理由者，應於上訴期間屆滿後20日
內向本院補提理由書（均須按他造當事人之人數附繕本）「切勿
逕送上級法院」。
                                書記官  陳玲誼
中    華    民    國   100    年    11    月    18    日
附錄論罪科刑法條
刑法第304條第1項
以強暴、脅迫使人行無義務之事或妨害人行使權利者，處3 年以
下有期徒刑、拘役或3百元以下罰金。